【裁判字號】    92,易,259
【裁判日期】    920408
【裁判案由】    違反電子遊戲場業管理條例等
【裁判全文】
臺灣彰化地方法院刑事判決                          九十二年度易字第二五九號
    公  訴  人  臺灣彰化地方法院檢察署檢察官
    被      告  甲○○
右列被告因違反電子遊戲場業管理條例等案件，經檢察官聲請簡易判決處刑（九十二
年度偵字第一０一四號），本院彰化簡易庭認不宜依簡易判決處刑，改依通常程序審
理，本院判決如左：
    主  文
甲○○違反未依電子遊戲場業管理條例規定辦理營利事業登記，不得經營電子遊戲場
業之規定，處拘役貳拾日，如易科罰金，以佰元折算壹日。
扣案之「大瑪莉」電子遊戲機壹台（含ＩＣ板壹塊）及硬幣新台幣壹仟元均沒收。
    事  實
一、甲○○明知未依電子遊戲場業管理條例辦理營利事業登記者，不得擅自經營電子
    遊戲場業，竟仍於民國九十二年一月二日，向一綽號「阿旗」之不詳姓名年籍之
    男子購得「大瑪莉」電子遊戲機一台後，即擺設於其所經營位於彰化縣秀水鄉○
    ○村○○路二三五號「雙子星檳榔攤」內，欲供不特定人把玩娛樂，而經營電子
    遊戲場業。嗣於九十二年一月十六日上午十一時三十分許，為警在上開檳榔攤內
    查獲，並扣得甲○○所有之前揭「大瑪莉」電子遊戲機一台（含ＩＣ板一塊），
    及甲○○置放於機台內欲供不特定人兌換之新台幣( 下同 )十元硬幣一千元。
二、案經彰化縣警察局鹿港分局報告臺灣彰化地方法院檢察署檢察官偵查後聲請簡易
    判決處刑。
    理  由
一、訊據被告甲○○，固坦承其於九十二年一月二日，向綽號「阿旗」之不詳姓名年
    籍男子購得「大瑪莉」電子遊戲機一台後，即擺設於其所經營位於彰化縣秀水鄉
    ○○村○○路二三五號「雙子星檳榔攤」內，惟矢口否認有何違反電子遊戲場業
    管理條例之犯行，辯稱：該遊戲機係買來要自己玩，並不供不特定人把玩云云。
    經查：本件擺放之電子遊戲機具「大瑪莉」，係被告於九十二年一月二日向綽號
    「阿旗」之男子所購得，並擺設在其所經營位於彰化縣秀水鄉○○村○○路二三
    五號「雙子星檳榔攤」內，而為警查獲，扣案之機台有插上電源，機台內並有十
    元硬幣一千元等情，業據被告供認不諱，且有卷附彰化縣警察局鹿港分局扣押筆
    錄及照片二張為憑，復有「大瑪莉」電子遊戲機一台（含ＩＣ板一塊）及機具內
    硬幣一千元扣案可稽。又查，被告於警訊中業已陳明：該台電子遊戲機具，係購
    來供不特定人賭玩，其賭法為客人每次投入十元硬幣可得一分積分之方式對賭押
    注，若押中可得五倍至六十倍不等之分數，未押中，所投入之金額由機具沒入，
    如客人不再賭玩，其累計之分數就以一比一比例自機台退幣口退出，該機台擺放
    至今十四日，目前尚無客人，機台內硬幣一千元，是放在內部供客人獲利取得等
    語，並經證人即查獲之員警乙○○到庭證述無訛，是倘該機具係供被告自行把玩
    之用，機台內何須擺放十元硬幣達一千元，足見該台機具係欲提供不特定人把玩
    之用，被告於警訊中所述，應可採信為屬真正。從而，本件事證明確，被告前開
    所辯，顯係事後卸責之詞，委無足採，被告犯行，堪以認定。
二、按電子遊戲場業管理條例所稱電子遊戲機，指利用電、電子、電腦、機械或其他
    類似方式操縱，以產生或顯示聲光影像、圖案、動作之遊樂機具，或利用上述方
    式操縱鋼珠或鋼片發射之遊樂機具（但未具影像、圖案，僅供兒童騎乘者，不包
    括在內）；又未依電子遊戲場業管理條例規定辦理營利事業登記者，不得經營電
    子遊戲場業，違反者，處行為人一年以下有期徒刑、拘役或科或併科新臺幣五十
    萬元以上二百五十萬元以下罰金，電子遊戲場業管理條例第四條第一項、第十五
    條、第二十二條分別定有明文。核被告所為，係違反電子遊戲場業管理條例第十
    五條規定，應依同條例第二十二條處斷。爰審酌被告擺設之電子遊戲機具僅有一
    台，且時間約僅數日，犯罪情節非重及其犯罪之動機、目的、手段暨犯後之態度
    等一切情狀，量處如主文所示之刑，並諭知易科罰金之折算標準，以示懲儆。扣
    案之「大瑪莉」電子遊戲機一台（含ＩＣ板一塊），係被告所有，並供犯罪所用
    之物，已如前述，爰依法併予宣告沒收。又機台內之硬幣一千元，被告陳稱是放
    在內部供客人獲利取得，亦應屬供本犯罪所用之物，亦併以宣告沒收。
三、公訴意旨另謂：被告並基於賭博犯意，以上開電子遊戲機具為賭具，連續多次與
    不特定之人賭博財物，其賭法係以一比一之比例開分，押中者可得五至六十倍不
    等分數，押注完畢洗分後，機具上剩餘分數可依比例（十元一分）自退幣口退出
    現金，未押中，所下賭住歸被告贏取云云，而認被告另涉刑法第二百六十六條第
    一項前段之普通賭博罪。按賭博罪為必要共犯中對向犯之類型，換言之，必有對
    賭行為方足成罪。而查，被告始終否認其有何賭博犯行，且依卷證，其為警查獲
    時，現場亦未見有何賭客在場把玩；再被告於警訊中亦僅供承，其購來之電子遊
    戲機具原意固為供賭博之用，然擺設迄今，尚無賭客上門，機台內硬幣一千元，
    是放在內部供客人獲利取得等語，徵之常理，該扣案之機台，若曾有不特定人投
    注賭玩，則機台內之十元硬幣，何以恰巧為一千元整數，是被告前揭警訊中所陳
    ，應屬實在，被告尚未藉扣案之電子遊戲機具與不特定之人賭博財物，揆諸前述
    ，被告所為尚未該當於普通賭博罪之要件。此外，復查無其他積極證據足認被告
    有何公訴意旨所指之賭博犯行，而刑法第二百六十六條之普通賭博罪，亦未明文
    處罰預備犯，無法證明被告犯罪，此部分本應為被告無罪之諭知，然因公訴意旨
    認與前揭已論罪科刑之違反電子遊戲場業管理條例部分具方法結果之牽連關係，
    爰不另為無罪之諭知，附此敘明。
據上論斷，應依刑事訴訟法第四百五十二條、第二百九十九條第一項前段，電子遊戲
場業管理條例第二十二條，刑法第十一條前段、第四十一條第一項前段、第三十八條
第一項第二款，罰金罰鍰提高標準條例第二條，判決如主文。
本案經檢察官廖曉萍到庭執行職務。
中      華      民      國      九十二      年    四    月      八      日
                                臺灣彰化地方法院刑事第二庭
                                    法      官  王  義  閔
右正本證明與原本無異。
如不服本判決，應於判決送達後十日內，向本院提出上訴狀( 須附繕本 )。
告訴人或被害人對於判決如有不服具備理由請求檢察官上訴者，其上訴期間之計算係
以檢察官收受判決正本之日期為準。
                                    法院書記官  詹  國  立
中      華      民      國      九十二      年    四    月      八      日
電子遊戲場業管理條例第二十二條：
違反第十五條規定者，處行為人一年以下有期徒刑、拘役或併科新臺幣五十萬元以上
二百五十萬元以下罰金。


司法院資訊處製作；財團法人民間司法改革基金會備份。
